【裁判字號】    98,訴,2520
【裁判日期】    980921
【裁判案由】    毒品危害防制條例
【裁判全文】
臺灣臺中地方法院刑事判決              98年度訴字第2520號
公  訴  人  臺灣臺中地方法院檢察署檢察官
被      告  甲○○
上列被告因違反毒品危害防制條例案件，經檢察官提起公訴（98
年度毒偵字第2390號），被告於準備程序中就被訴事實為有罪之
陳述，受命法官於聽取當事人之意見後，本院合議庭裁定由受命
法官獨任以簡式審判程序判決如下：
    主    文
甲○○施用第一級毒品，處有期徒刑柒月。又施用第二級毒品，
處有期徒刑肆月。應執行有期徒刑玖月。
    犯罪事實
一、甲○○曾因施用毒品案件，經本院以97年度毒聲字第463 號
    裁定送觀察、勒戒後，認無繼續施用毒品傾向，於民國97年
    7月4日執行完畢釋放，猶不知悔改，明知海洛因、甲基安非
    他命分別係屬毒品危害防制條例第2條第2項第1款、第2款所
    列管之第一級毒品、第二級毒品，竟於觀察、勒戒執行完畢
    釋放後之5年內，先基於施用第一級毒品海洛因之犯意，於
    98年4月19日某時許，在臺中縣大里市之某友人住處，以將
    第一級毒品海洛因摻入香菸，再吸食香菸之方式，施用第一
    級毒品海洛因1次，另基於施用第二級毒品甲基安非他命之
    犯意，於上揭時、地，以將第二級毒品甲基安非他命置於玻
    璃球內燒烤成煙霧狀，再吸食該煙霧之方式，施用第二級毒
    品甲基安非他命1次。嗣於98年4月22日上午11時許，在臺中
    縣警察局刑警大隊偵五隊為警採集尿液送驗後，始查悉上情
    。
二、案經臺中縣警察局移送臺灣臺中地方法院檢察署檢察官偵查
    起訴。
    理    由
一、本件被告甲○○所犯為死刑、無期徒刑、最輕本刑為3 年以
    上有期徒刑以外之罪，且非高等法院管轄第1 審之案件，經
    本院合議庭裁定由受命法官行準備程序時，被告就被訴事實
    為有罪之陳述後，復經本院合議庭裁定由受命法官獨任行簡
    式審判程序，是其證據之調查，自不受刑事訴訟法第159 條
    第1項 、第161 條之2 、第161 條之3 、第163 條之1 及第
    164 條至第170 條規定之限制，刑事訴訟法第273 條之1 第
    1 項、第279 條第2 項前段、第273 條之2 分別定有明文，
    合先敘明。
二、訊據被告對於上揭時、地施用海洛因、甲基安非他命各1 次
    之事實均坦承不諱，而被告為警查獲時所採集之尿液經送檢
    驗結果，確呈嗎啡及甲基安非他命陽性反應，此有中山醫學
    大學附設醫院藥物檢測中心尿液檢驗報告1 份附卷可稽，足
    認被告之自白與事實相符。又被告前曾於97年間，因施用毒
    品案件，經本院裁定送觀察、勒戒後，認無繼續施用毒品傾
    向，於97年7 月4 日執行完畢釋放，有臺灣高等法院被告全
    國前案紀錄表在卷足憑，足認被告係前經觀察、勒戒執行完
    畢釋放後，5 年內再犯本件施用毒品之罪。本件事證明確，
    被告之犯行，洵堪認定。另被告固於本院審理時陳稱：就本
    案施用第二級毒品甲基安非他命部分，因其於98年4月22 日
    上午11時許，在臺中縣警察局刑警大隊偵五隊為警採集尿液
    送驗後，復於同年月23日晚間，在臺中縣警察局霧峰分局為
    警採集尿液送驗，2次檢驗結果雖均呈甲基安非他命陽性反
    應，但2次檢驗時間接近，應為同次施用第二級毒品甲基安
    非他命，而後者既經臺灣臺中地方法院檢察署檢察官以98年
    度毒偵字第1627號提起公訴（業經本院以98年簡字第543號
    判決處有期徒刑3月，如易科罰金，以新臺幣1千元折算1日
    確定在案），故本案為重行起訴云云。然查，被告上揭於98
    年4月19日，在臺中縣大里市某友人住處施用第二級毒品甲
    基安非他命1次之犯行，係於98年4月22日上午11時許，經臺
    中縣警察局刑警大隊偵五隊採集尿液送驗而查悉（本案施用
    第二級甲基安非他命部分），已如前述，而被告所指與本案
    為同次施用第二級毒品甲基安非他命之案件（經臺灣臺中地
    方法院檢察署檢察官以98年度毒偵字第1627號提起公訴，並
    經本院以98年簡字第543號判決確定），實係被告另於98年4
    月22日晚間10時、11時許，在其臺中縣大里市○○街13號之
    住處，施用第二級毒品甲基安非他命1次之犯行，此業經被
    告於本院98年度易字第1851號（嗣改分為本院98年簡字第
    543號）案件訊問時坦承在案，此有前開案件之起訴書及判
    決書附卷可參，況就本案被告施用第二級甲基安非他命部分
    ，被告於98年4月22日上午11時許為警採尿送驗後之結果，
    檢得甲基安非他命之閾值濃度為1114ng/ml，此有中山醫學
    大學附設醫院藥物檢測中心尿液檢驗報告1紙在卷足稽，而
    被告另於同年月23日為警採尿送驗後之結果，檢得甲基安非
    他命之閾值濃度高達1992 ng /ml，有臺灣臺中地方法院檢
    察署檢察官98年度毒偵字第1627號起訴書在卷足參，該次採
    尿時間在後者所檢得之閾值濃度，既然較採尿時間在前者所
    檢得之閾值濃度為高，且高出365 ng /ml，顯見被告於本案
    98年4月22日上午11時許為警採尿送驗後，確有再施用第二
    級毒品甲基安非他命1次，始再次為警查獲之事實，又依被
    告於同年月23日為警採尿送驗之結果，應認係另行起意而施
    用第二級毒品甲基安非他命，自與本案被告施用第二級毒品
    甲基安非他命之犯行無關，亦即上揭2案件並非同一案件，
    是被告上揭所述，容有誤會，附此敘明。
三、查海洛因及甲基安非他命分別係屬毒品危害防制條例第2 條
    第2項第1款、第2款所列管之第一級毒品、第二級毒品，任
    何人均不得非法施用。是核被告所為，係犯毒品危害防制條
    例第10條第1項之第一級毒品罪及同條例第2項之施用第二級
    毒品罪。被告持有第一級毒品海洛因及第二級毒品甲基安非
    他命後，進而施用，其各持有第一級毒品海洛因、第二級毒
    品甲基安非他命之低度行為，應為施用之高度行為所吸收，
    均不另論罪。被告所犯上開2罪，犯意各別，行為互殊，應
    分論併罰。爰審酌被告前於97年間，因施用毒品案件，經本
    院裁定送觀察、勒戒後，認無繼續施用毒品之傾向，甫於97
    年7月4日執行完畢，而再犯本件施用第一級毒品及施用第二
    級毒品罪，無視於毒品對於自身健康之戕害及國家對於杜絕
    毒品犯罪之禁令；其係自行施用，犯罪之動機、目的尚屬單
    純；施用之次數各僅有1次，且施用毒品係自戕行為，犯罪
    手段又屬平和，亦未因此而危害他人，所生損害非大；被告
    犯後於偵查中坦承施用第二級毒品犯行，迄至本院審理時，
    亦能就施用第一級毒品部分予以認罪，態度尚稱良好；再考
    之被告之智識、生活情狀等一切情狀，分別量處如主文所示
    之刑，並定其應執行刑。
據上論斷，應依刑事訴訟法第273 條之1 第1 項、第299 條第1
項前段，毒品危害防制條例第10條第1 項、第2 項、第23條第2
項，刑法第11條前段、第51條第5款，判決如主文。
中    華    民    國    98    年    9     月    21    日
                  刑事第十一庭  法  官  王世華
以上正本證明與原本無異。
如不服本判決，應於收受送達後10日內向本院提出上訴書狀 (應
敘述具體理由並按他造當事人之人數附繕本)。
上訴書狀如未敘述理由，應於上訴期間屆滿後20日內補提理由書
於本院。「切勿逕送上級法院」
                                書記官  蕭訓慧
中    華    民    國    98    年    9     月    21    日
附錄論罪科刑法條
毒品危害防制條例第10條：
施用第一級毒品者，處6月以上5年以下有期徒刑。
施用第二級毒品者，處3年以下有期徒刑。


司法院資訊處製作；財團法人民間司法改革基金會備份。
